Isaque de Araújo

Desenvolvedor Android

Benfica, Rio de Janeiro (21) 97933-6487 / (21) 96696-2736 isaquearaujoapp@gmail.com Portfólio LinkedIn

PERFIL

Olá, eu sou Isaque! Atualmente sou graduando em engenharia, mas pretendo fazer transferência para o curso de ciência da computação na UFRJ. Fiz curso técnico de Programação de Jogos Digitais durante o ensino médio no NAVE (Núcleo Avançado em Educação), esse curso me proporcionou desafios e experiências. Na atualidade, com os conhecimentos que adquiri no curso técnico e através da curiosidade para aprender coisas novas, resolvi investir na área Android. Criei e crio aplicativos não complexos para Android programados, sobretudo, em JAVA, voltados para o âmbito educacional em sua maioria com o objetivo de ajudar outras pessoas. Estou sempre procurando melhorar para crescer tanto pessoalmente como profissionalmente.

COMPETÊNCIAS

Idiomas

Português, Inglês

Linguagens de Programação

JAVA (Android), C#, DART (Android), KOTLIN (Android), PYTHON

Softwares

Android Studio, Unity, Flutter, Visual Studio

Outros

Ferramentas oferecidas pelo Firebase para aplicativos, Parse, GitHub (Básico)

EXPERIÊNCIA

Autônomo, **RJ**- Desenvolvedor de Aplicativos Android

Dezembro 2017 - Atual

Desenvolvo aplicativos Android utilizando principalmente a linguagem JAVA. Sou autor de aplicativos que juntos somam mais de 300.000 downloads, em sua maioria, desenvolvidos para o âmbito educacional, sobretudo, para auxiliar vestibulandos e concurseiros.

Everest, RJ- Jovem Aprendiz

Junho 2017 - Março 2018

Jovem Aprendiz na área de operador de computador. O curso ofereceu aprendizagem de programas como Powerpoint, Excel, entre outros. Além de instalação de sistemas operacionais.

EDUCAÇÃO

Universidade Federal do Rio de Janeiro - UFRJ - Graduação

Julho 2018 - Atual

Atualmente curso engenharia, pretendo fazer transferência para o curso de ciência da computação para obter facilidade na área de programação.

Colégio Estadual José Leite Lopes - NAVE, RJ - Ensino Médio Técnico

Fevereiro 2014 - Dezembro 2016

Ensino médio técnico da área de programação de Jogos Digitais, tive experiência com Unity, Android Studio, Visual Studio, JavaScript, C#, JAVA, Firebase, entre outros. Criei jogos, softwares e aplicativos.

CURSOS EXTRAS

- Curso de Desenvolvimento Android Aprenda a criar 15 apps UDEMY
- Curso completo de Kotlin para Android UDEMY

PROJETOS REALIZADOS

<u>Aplicativo Citação Redação</u> - Fique por dentro de diversas citações para usar na redação.

<u>Aplicativo Redação Enem Nota 1000</u> - Um aplicativo que te prepara mostrando as melhores redações do ENEM!

<u>Aplicativo Sorteador: Nomes e Números</u> - Sorteio de nomes e números rapidamente com este aplicativo.

<u>Aplicativo Bhaskara Calculadora</u> - Calculadora para calcular equações de segundo grau.

Aplicativo Redação Enem: Em Busca do 1000! -O aplicativo é um aglomerado de conteúdo de outros 5 aplicativos. Ele foi criado para facilitar a vida do usuário através de apenas um app.